臺灣高等法院高雄分院刑事判決　　　　　　　　　　九十一年度上易字第六六三號
　　上訴人　台灣屏東地方法院檢察署檢察官
　　上訴人
　　即被告　乙○○
右上訴人等因被告竊盜案件，不服臺灣屏東地方法院九十年度易字第九七九號中華民
國九十一年二月二十七日第一審判決（起訴案號：臺灣屏東地方法院檢察署九十年度
偵字第一七一九；併辦案號：臺灣高雄地方法院檢察署九十年度偵字第七九九一號、
九十一年度偵字第一七五０號），提起上訴，本院判決如左：
    主  文
上訴駁回。
    事  實
一、乙○○曾於民國（下同）八十二年間，因竊盜及違反麻醉藥品管理條例案件，經
    臺灣高雄地方法院判處竊盜部分有期徒刑二年，麻醉藥品管理條例部分有期徒刑
    四月，應執行有期徒刑二年二月，並於八十二年七月十六日入監，復於八十三年
    九月七日假釋出監，惟於八十四年假釋交付保護管束中再犯恐嚇、贓物、違反麻
    醉藥品管理條例及竊盜等案件，經本院定應執行刑為有期徒刑二年十月確定，於
    八十六年十月二十二日假釋出獄，嗣經撤銷假釋，執行殘刑，於八十九年十月二
    十七日執行完畢，猶不知悔改，竟基意圖為自己不法之所有之概括犯意，或單獨
    或共同先後於下列之時間、地點、方式竊取他人之財物；
  (一)於九十年三月七日晚上十一時許，攜帶足以傷人身體可作為兇器用之活動扳手、
    扳手、起子等物為作案工具，在高雄市前鎮區勞工公園旁，竊取汪錦岡之子汪東
    森所有之車牌號碼Ｄ４─四０一三號自小客車一部，得手後據為己有，旋於翌（
    八）日凌晨零時十五分許，乙○○駕駛上述贓車，途經屏東縣東港鎮○○路一二
    二號前時，經警查獲。並扣得其所有供竊盜所用之活動板手、扳手、螺絲起子各
    一支及鐵線一條。
  (二)於九十年三月三十一日下午十一時許，與曾清泉基於犯意之聯絡及行為之分擔，
    共同攜帶足以傷人身體可做兇器用之起子為作案工具，在高雄縣鳳山市○○○街
    南和路口，竊取陳俊傑所有之車牌號碼ＵＨ─七九六七號自小客車一部，得手後
    供己代步使用，嗣於同年四月二日下午十一時許，在高雄市○○區○○街三十號
    前，為警查獲。並扣得其所有供共同犯罪所用之螺絲起子一支。
  (三)於九十一年一月十六日上午五時許，攜帶足以傷人身體可作為兇器用之起子為作
    案工具，在高雄市○○區○○路與新樂街口，竊取薛興龍所有之車牌號碼ＸＴ─
    四０六一號自小客車乙部，得手後供己使用；另於同年一月十七日上午五時許，
    在高雄市前鎮區○○○路二五三號前，竊取馮文成所有車牌號碼ＹＵ─九一六號
    營業小客車乙部，得手後仍供己使用，嗣於同年一月十七日下午九時許，在高雄
    市鹽埕區○○○路與大智路口，為警查獲。並扣得其所有供犯罪所用之螺絲起子
    四支及鐵線一條。
二、案經屏東縣警察局東港分局報請臺灣屏東地方法院檢察署檢察官偵查起訴及臺灣
    高雄地方法院檢察署檢察官移送併案審理。
    理  由
一、右揭揭犯罪事實，業據被告乙○○於警訊時、偵查中、原審及本院初次訊問時均
    坦承不諱，核與被害人汪錦岡、陳俊傑、馮文成、薛興龍所述之情節相符，並有
    贓物認領保管三紙及扣案之活動扳手一支、扳手一支、螺絲起子六支及鐵線二條
    可稽。嗣被告於本院審判期日又改口否認有竊取右揭事實一之（二）陳俊傑失竊
    之小客車，係事後圖減輕刑責之飾詞，不足採信。本件事證明確，被告之犯行堪
    以認定。
二、按螺絲起子、扳手、活動扳手，客觀上均足以傷人身體，係屬兇器之一種。核被
    告攜帶螺絲起子、扳手竊盜之所為，係犯刑法第三百二十一條第一項第三款之攜
    帶兇器竊盜罪。被告就右揭事實一、之（二）部分之竊盜行為，其與曾清泉間，
    有犯意聯絡及行為分擔，均為共同正犯。其多次竊盜犯行，時間緊接，犯罪構成
    要件相同之罪，顯係基於概括之犯意反覆為之，應依連續犯規定，論以情節較重
    之右揭事實一、之（二）部分之攜帶兇器竊盜之一罪，並加重其刑。其中犯罪事
    實欄所載一、(二)及(三)之犯行，雖未據公訴人起訴，但與起訴之事實，有連續犯之
    裁判上一罪關係，為起訴效力所及，本院自得併予審理。又查被告曾於八十二年
    間，因竊盜及違反麻醉藥品管理條例案件，經臺灣高雄地方法院判處竊盜部分有
    期徒刑二年，麻醉藥品管理條例部分有期徒刑四月，應執行有期徒刑二年二月，
    並於八十二年七月十六日入監，復於八十三年九月七日假釋出監，惟於八十四年
    假釋交付保護管束中再犯恐嚇、贓物、違反麻醉藥品管理條例及竊盜等案件，經
    本院定應執行刑為有期徒刑二年十月確定，於八十六年十月二十二日假釋出獄，
    嗣經撤銷假釋，執行殘刑，於八十九年十月二十七日執行完畢，有臺灣屏東地方
    法院檢察署刑案資料查註紀錄表及台灣高等法院被告全國前案紀錄表可憑，其於
    五年內再犯本件有期徒刑之罪，為累犯，應依刑法第四十七條加重其刑，併遞加
    之。
三、原審以被告罪證明確，適用刑法第二十八條、第五十六條、第三百二十一條第一
    項第三款、第四十七條、第三十八條第一項第二款，竊盜犯贓物犯保安處分條例
    第三條第一項第一款、第四條、第五條第一項前段規定，審酌被告之犯罪動機、
    手段，所得財物，及其犯罪後之態度等一切情狀，量處有期徒刑二年；並以被告
    年輕力盛，然不思勤奮工作，素行不佳，有吸用毒品前科，其竊盜犯行，每經查
    獲，卻屢屢再犯，毫無警惕之心，足見其有犯罪習慣，且懶惰成性，為矯正其不
    良習性，令入勞動埸所強制工作，係屬適當，且有必要，爰依竊盜犯贓物犯保安
    處分條例第三條第一項第一款、第五條第一項前段之規定，並為被告於刑之執行
    前，令入勞動處所強制工作三年之諭知；另以扣案之活動扳手一支、扳手一支、
    螺絲起子六支及鐵線二條，均為被告犯罪所用之物，且為被告所有，業據其供承
    在卷，應依刑法第三十八條第一項第二款宣告沒收。原判決認事用法核無違誤，
    量刑亦稱妥適，被告上訴意旨否認部分犯行，並以原審量刑過重；檢察官上訴意
    旨以被告另有後述理由四、部分之犯行，聲請併案審理，而均指摘原判決不當，
    均無理由，均應予駁回。
四、台灣屏東地方法院檢察署檢察官上訴意旨略以（由台灣高雄地方法院檢察署九十
    一年三月二十七日雄檢楠荒九一偵五四三六、四六○四號字第一三六四四號函檢
    送九十一年偵字第五四三六號等卷）：被告於九十年九月十九日起，至同年十二
    月二十四日間，竊取如附表所示丁○○等十人所有之汽車，且此部分與前開起訴
    判決有罪之部分有連續犯裁判上一罪關係，而聲請併案審理云云。惟查，被告固
    於警訊自白有此部分犯行（此部分被告未於檢察官及原審接受訊問），但於本院
    審理時即辯稱：係配合警方破案，警察說承認的話，不會影響我的刑期，我才如
    此說云云，並供稱：「（如果你沒做得的話，為何你有供出具體作案時間、地點
    和所得財物之詳細內容？）答：警察有列出詳細的單子讓我供述」（見本院九十
    一年七月五日訊問筆錄），經本院傳訊證人即承辦本案之高雄市警察局前鎮分局
    警員柯富國，證稱：「（該警訊中的十件案件，是否被告自己供述的，還是你們
    調出相關資料後，給被告看的？）答：我們是調出相關資料，訊問被告，他才承
    認的，然後帶他去現場」（見本院九十一年九月二十七日訊問筆錄），足見被告
    警訊之自白係由警方提供資料而供述犯罪事實，其自白已有瑕疵，且被告於本院
    又翻異前詞而否認有此部分之犯行；又被害人丁○○等人於警訊雖陳稱有於附表
    所示之時間、地點被他人竊取如附表所示之財物，但亦未指稱竊賊為何人，經本
    院傳訊被害人丁○○、辛○○、壬○○、丙○○、鄭震宇、戊○○、甲○○、己
    ○○、庚○○等人，亦均陳稱未目擊竊賊。綜上所述，尚不能單憑被告於警訊有
    瑕疵之自白，遽認被告有此部分之犯行，此部分應退回檢察官卓處。
五、台灣高雄地方法院檢察署檢察官聲請併辦意旨略以（以前開理由四、部分所述之
    函檢送九十一年度偵字第四六○四號等卷）：被告於九十年十月十三日二十三時
    ，在高雄市三民區○○○路三一九號前；同年十一月三日十七時許，在高雄市○
    ○區○○路口；同年十一月四日十一時，在高雄市○鎮區鎮○路六○巷一○八號
    前；九十年十一月二十八日十八時許，在高雄縣鳳山市○○○路南正國小旁，先
    後以螺絲起子竊取被害人鄭文生、毛界文、李蒼麟、劉美吟等人之車子，而聲請
    併案審理云云。惟查被告雖於警訊自白有此部分犯行（被告自白內容即行竊地點
    及尋獲贓車之地點，於被告自白前警局已有資料），但於本院審理時翻異前供，
    且被害人亦未目擊行竊之人，而被告前後供述不一，自難僅憑被告警訊之自白遽
    認被告有此部分犯行，此部分亦應退回檢察官卓處。
六、台灣高雄地方法院檢察署九十一年六月十一日雄檢楠荒九一偵二七○二字第三三
    八三四號函聲請併辦意旨略以（九十一年度偵字第二七○二號、八十七年度偵字
    第一三七○六號卷）：被告於八十七年六月十四日零時五十分許，在高雄縣鳳山
    市○○路上，準備開走所竊取之車輛被害人許再隆所有TG－二八三六號自用小客
    車時，當場被警查獲，但供稱該車係綽號「大孔」者所竊取，並帶同警方前往鳳
    山路中山路大統百貨前尋獲事先所竊得被害人張博雄所有YK－六五○五號自用小
    客車有扣案鑰匙五把及認領贓物領據可稽。因認被告顯有竊盜罪嫌，而聲請併辦
    云云。惟查，被告縱有此部分犯行，其犯罪時間與本案犯罪至少相距達二年餘，
    尚難認與本案有連續犯裁判上一罪之關係，自無從併案審理，應退回檢察官卓辦
    。
據上論結，應依刑事訴訟法第三百六十八條，判決如主文。
本案經檢察官方娜蓉到庭執行職務。
中      華      民    國    九十一    年      十      月     三十     日
                              臺灣高等法院高雄分院刑事第一庭
                                  審判長法官  曾永宗
                                        法官  郭玫利
                                        法官  邱永貴
右正本證明與原本無異。
不得上訴。
                                  法院書記官  梁雅華
中    華    民    國      九十一      年      十      月    三十一    日
附錄本案論罪科刑法條
刑法第三百二十一條第一項第三款
犯竊盜罪而有左列情形之一者，處六月以上五年以下有期徒刑：
三、攜帶兇器而犯之者。
